# 请问陈版，无投资关系的而法定代表人为同一人的两个公司是否为关联方？

提问人：chbs 时间：2017-06-16 17:50:30
请问陈版，无投资关系的而法定代表人为同一人的两个公司是否为关联方？谢谢！

回答人：chenyiwei
假设两公司为A、B，共同的法定代表人为C，则： 1 、如果A、B同受C的控制，则两者为关联方； 2 、如果A、B同受C的共同控制，则两者为关联方； 3 、如果两者中一方受C控制、另一方受到C的共同控制或重大影响，则两者为关联方； 4 、如果两者中一方受C共同控制、另一方受到C的重大影响，则两者为关联方； 5 、如果C对A、B都只有重大影响（一般不属于控股股东、实际控制人的法定代表人和高管对企业都只有重大影响），则A、B在会计准则意义上不是关联方，但如果A为上市公司，则根据股票上市规则，此时B为A的关联方。